# 联营企业受IFRS16 调整期初未分配利润，作为投资企业应该怎么 pickup

提问人：wx_5d5256a0724f 时间：2019-08-13 14:29:33
陈老师好
联营企业受 IFRS16 影响调整了期初未分配利润，作为投资企业 pick up的时候是作为当期利润还是调节期初未分配利润呢？有没有相关准则的指导？谢谢！！

回答人：chenyiwei
建议参照收入准则（财会[2017]22 号）中的过渡衔接办法处理，即可以选择将联营企业按本企业执行的原准则调整后再进行权益法核算（此时没有直接调整期初未分配利润的影响），也可以选择不进行会计政策差异调整，直接按被投资企业执行新准则的报表进行权益法核算（此时应按比例确认调整期初留存收益的影响，体现为对投资方自身的 2019 年期初留存收益的调整）。